sk-SK: Vrátane výbavy chytača: Prilba pre catchera; Maska pre catchera; Rukavica pre catchera; Chránič hrude; Chrániče lakťov; Taška na výstroj; Popruhy na výstroj; Chrániče kolien; Chrániče nôh; Ochranný suspenzor; Náhradné polstrovanie; Chrániče predkolenia; Chránič krku; Chrániče zápästia; Iné
ru: Состав снаряжения кэтчера: Шлем кетчера; Маска кетчера; Ловушка кетчера; Защита груди; Защита локтей; Сумка для экипировки; Ремни для экипировки; Амортизаторы для коленей; Защита ног; Защитная раковина; Сменные подкладки; Щитки для голени; Защита шеи; Защита запястий; Другое
it: Attrezzatura del ricevitore inclusa: Casco da ricevitore; Maschera da ricevitore; Guanto da ricevitore; Pettorina; Gomitiere; Borsa portattrezzatura; Cinghie per attrezzatura; Protezioni per ginocchia; Gambali; Conchiglia protettiva; Imbottitura di ricambio; Parastinchi; Protezione per la gola; Polsiere; Altro
cs: Včetně vybavení pro chytače: Catcherova helma; Catcherova maska; Catcherova rukavice; Chránič hrudi; Chrániče loktů; Taška na vybavení; Popruhy k vybavení; Chrániče kolen; Chrániče nohou; Suspenzor; Náhradní polstrování; Chrániče holení; Chránič krku; Chrániče zápěstí; Jiné
ko: 포수 장비 포함: 포수용 헬멧; 포수용 마스크; 포수용 미트; 가슴 보호대; 팔꿈치 보호대; 장비 가방; 장비 스트랩; 무릎 보호대; 다리 보호대; 낭심 보호대; 교체용 패딩; 정강이 보호대; 목 보호대; 손목 보호대; 기타
vi: Các thiết bị đi kèm của vị trí bắt bóng: Mũ bảo hiểm bắt bóng; Mặt nạ bắt bóng; Găng tay bắt bóng; Đồ bảo vệ ngực; Đồ bảo vệ khuỷu tay; Túi đựng đồ; Dây đai đồ bảo hộ; Đệm bảo vệ đầu gối; Đồ bảo vệ chân; Cốc bảo vệ; Đệm thay thế; Đồ bảo vệ ống chân; Đồ bảo vệ cổ họng; Đồ bảo vệ cổ tay; Khác
bg-BG: С включена екипировка за кетчър: Шлем за кетчър; Маска за кетчър; Ръкавица за кетчър; Протектор за гърдите; Протектори за лакти; Сак за екипировка; Каишки за екипировка; Подложки за колене; Протектори за крака; Суспензор; Резервна подплата; Протектори за пищяли; Протектор за гърло; Протектори за китки; Други
th: อุปกรณ์สำหรับผู้รับลูกเบสบอล: หมวกกันน็อกแคตเชอร์; หน้ากากแคตเชอร์; ถุงมือแคตเชอร์; เครื่องป้องกันหน้าอก; ที่ป้องกันข้อศอก; กระเป๋าใส่อุปกรณ์; สายรัดอุปกรณ์; ที่รองเข่า; ที่ป้องกันขา; กระจับป้องกัน; แผ่นรองสำหรับเปลี่ยน; สนับแข้ง; ที่ป้องกันคอ; ที่ป้องกันข้อมือ; อื่นๆ
fr: Équipement de receveur inclus: Casque de receveur; Masque de receveur; Gant de receveur; Plastron; Protège-coudes; Sac d’équipement; Sangles d’équipement; Protège-genoux; Jambières; Coquille de protection; Rembourrage de rechange; Protège-tibias; Protège-gorge; Protège-poignets; Autre
pt-BR: Equipamento de apanhador incluído: Capacete de receptor; Máscara de receptor; Luva de receptor; Protetor de peito; Cotoveleiras; Bolsa de equipamentos; Tiras para equipamentos; Protetores de joelho; Protetores de perna; Coquilha; Estofamento de reposição; Caneleiras; Protetor de garganta; Munhequeiras; Outros
de: Catcherausrüstung inklusive: Catcher-Helm; Catcher-Maske; Catcher-Handschuh; Brustschutz; Ellbogenschoner; Ausrüstungstasche; Ausrüstungsgurte; Kniepolster; Beinschoner; Tiefschutz; Ersatzpolsterung; Schienbeinschoner; Halsschutz; Handgelenkschoner; Sonstiges
ro-RO: Echipament de catcher inclus: Cască de catcher; Mască de catcher; Mănușă de catcher; Protecție pentru piept; Apărători pentru coate; Geantă pentru echipament; Curele pentru echipament; Protecții pentru genunchi; Apărători pentru picioare; Cochilie de protecție; Căptușeală de schimb; Apărători pentru tibie; Protecție pentru gât; Apărători pentru încheieturi; Altele
nl: Inbegrepen catcheruitrusting: Catcherhelm; Catchermasker; Catcherhandschoen; Borstbeschermer; Elleboogbeschermers; Materiaaltas; Bevestigingsbanden; Kniebeschermers; Beenbeschermers; Kruisbeschermer; Vervangende padding; Scheenbeschermers; Keelbeschermer; Polsbeschermers; Overig
pl: Dołączono wyposażenie dla łapacza: Kask łapacza; Maska łapacza; Rękawica łapacza; Ochraniacz klatki piersiowej; Ochraniacze na łokcie; Torba na sprzęt; Paski do sprzętu; Ochraniacze na kolana; Ochraniacze nóg; Ochraniacz krocza; Wymienne wyściółki; Ochraniacze goleni; Ochraniacz gardła; Ochraniacze nadgarstków; Inne
tr: Dahil edilen yakalayıcı oyuncu ekipmanları: Tutucu kaskı; Tutucu maskesi; Tutucu eldiveni; Göğüs koruyucu; Dirsek koruyucular; Ekipman çantası; Ekipman kayışları; Dizlikler; Bacak koruyucular; Koruyucu kuki; Yedek iç dolgu; Kaval kemiği koruyucuları; Boğaz koruyucu; Bilek koruyucular; Diğer
el: Περιλαμβάνεται εξοπλισμός κυνηγού: Κράνος catcher; Μάσκα catcher; Γάντι catcher; Προστατευτικό θώρακα; Προστατευτικά αγκώνα; Τσάντα εξοπλισμού; Ιμάντες εξοπλισμού; Μαξιλαράκια γονάτων; Προστατευτικά ποδιών; Προστατευτικό σπασουάρ; Ανταλλακτική επένδυση; Επικαλαμίδες; Προστατευτικό λαιμού; Προστατευτικά καρπού; Άλλο
nb: Inkludert fangstutstyr: Catcher-hjelm; Catcher-maske; Catcher-hanske; Brystbeskytter; Albuebeskyttere; Utstyrsbag; Utstyrsstropper; Knebeskyttere; Leggbeskyttere; Susp; Ekstra polstring; Leggskinn; Halsbeskytter; Håndleddsbeskyttere; Annet
sl-SI: Priložena oprema za lovilce: Lovilčeva čelada; Lovilčeva maska; Lovilčeva rokavica; Ščitnik za prsni koš; Ščitniki za komolce; Torba za opremo; Trakovi za opremo; Ščitniki za kolena; Ščitniki za noge; Zaščitna školjka; Nadomestno oblazinjenje; Ščitniki za golen; Ščitnik za grlo; Ščitniki za zapestje; Drugo
fi: Mukana tulevat siepparin varusteet: Siepparin kypärä; Siepparin maski; Siepparin räpylä; Rintapanssari; Kyynärsuojat; Varustekassi; Varustehihnat; Polvituet; Jalkasuojat; Alasuoja; Vaihtopehmuste; Säärisuojat; Kaulasuoja; Rannesuojat; Muu
zh-CN: 包含捕手装备: 捕手头盔; 捕手面罩; 捕手手套; 护胸; 护肘; 装备包; 装备束带; 护膝垫; 护腿; 护裆; 替换内衬; 护胫; 护喉; 护腕; 其他
da: Catchertilbehør medfølger: Catcher-hjelm; Catcher-maske; Catcher-handske; Brystbeskytter; Albuebeskyttere; Udstyrstaske; Udstyrsstropper; Knee savers; Benbeskyttere; Skridtbeskytter; Ekstra polstring; Benskinner; Halsbeskytter; Håndledsbeskyttere; Andet
en: Catcher equipment included: Catcher's helmet; Catcher's mask; Catcher's mitt; Chest protector; Elbow guards; Gear bag; Gear straps; Knee savers; Leg guards; Protective cup; Replacement padding; Shin guards; Throat guard; Wrist guards; Other
lt-LT: Į komplektą įeinanti gaudytojo įranga: Gaudytojo šalmas; Gaudytojo kaukė; Gaudytojo pirštinė; Krūtinės apsauga; Alkūnių apsaugos; Įrangos krepšys; Įrangos dirželiai; Kelių apsaugos; Kojų apsaugos; Apsauginis gaubtelis; Pakaitinis paminkštinimas; Blauzdų apsaugos; Kaklo apsauga; Riešų apsaugos; Kita
es: Equipamiento para receptores incluido: Casco de cácher; Máscara de cácher; Manopla de cácher; Protector de pecho; Coderas; Bolsa de equipo; Correas de equipo; Salvarrodillas; Espinilleras; Copa protectora; Relleno de repuesto; Espinilleras; Protector de garganta; Protectores de muñeca; Otro
hu: Fogó felszerelés mellékelve: Elkapó sisak; Elkapó maszk; Elkapó kesztyű; Mellvédő; Könyökvédők; Felszereléses táska; Felszereléspántok; Térdvédők; Lábvédők; Szuszpenzor; Cserepárnázás; Sípcsontvédők; Torokvédő; Csuklóvédők; Egyéb
sv: Catcher-utrustning som ingår: Catcher-hjälm; Catcher-mask; Catcher-handske; Bröstskydd; Armbågsskydd; Utrustningsväska; Utrustningsremmar; Knäavlastare; Benskydd; Suspensoar; Ersättningsvaddering; Skenbensskydd; Halsskydd; Handledsskydd; Övrigt
pt-PT: Equipamento de receptor incluído: Capacete de recetor; Máscara de recetor; Luva de recetor; Protetor de peito; Protetores de cotovelo; Saco de equipamento; Correias de equipamento; Protetores de joelho; Protetores de perna; Coquilha de proteção; Acolchoamento de substituição; Caneleiras; Protetor de garganta; Protetores de pulso; Outro
ja: キャッチャー用品を含む: キャッチャーヘルメット; キャッチャーマスク; キャッチャーミット; プロテクター; エルボーガード; ギアバッグ; ギアストラップ; ニーセーバー; レッグガード; プロテクティブカップ; 交換用パッド; シンガード; スロートガード; リストガード; その他
hr-HR: Uključena oprema za hvatača: Hvatačka kaciga; Hvatačka maska; Hvatačka rukavica; Štitnik za prsa; Štitnici za laktove; Torba za opremu; Trake za opremu; Štitnici za koljena; Štitnici za noge; Zaštitna suspenzor čašica; Zamjenska podstava; Štitnici za potkoljenice; Štitnik za grlo; Štitnici za zapešća; Ostalo
zh-TW: 包含捕手裝備: 捕手頭盔; 捕手面罩; 捕手手套; 護胸; 護肘; 裝備袋; 裝備綁帶; 護膝墊; 護腿; 護襠; 替換護墊; 護脛; 護喉; 護腕; 其他